【裁判字號】    89,易,2851
【裁判日期】    890831
【裁判案由】    違反就業服務法
【裁判全文】
臺灣高雄地方法院刑事判決                        八十九年度易字第二八五一號
    公  訴  人  臺灣高雄地方法院檢察署檢察官
    被      告  乙○○
    選任辯護人  柯尊仁
                啟夫
右列被告因違反就業服務法案件，經檢察官提起公訴（八十九年度偵字第三一六０號
），本院判決如左：
    主  文
乙○○無罪。
    理  由
一、公訴意旨略以：被告乙○○為高雄市前鎮區○鎮○街四十二號一樓「塔比西菲律
    賓小吃店」（起訴誤載為「塔西比菲律賓小吃店」）負責人，明知外國人未經許
    可，不得在本國工作，竟於民國八十八年十二月二十五日起至翌年一月五日止，
    非法提供膳宿，僱用菲律賓人甲○○○○○○○ CRISANTO  SORIANO（中文譯名「艾雷多
    」）在前開塔比西菲律賓小吃店從事製作麵包工作，嗣於八十九年一月五日十六
    時十五分許，為警在塔比西菲律賓小吃店當場查獲，因認被告所為違反就業服務
    法第五十三條第一款，聘僱未經許可之外國人之規定，而涉犯同法第五十八條第
    一項前段之罪嫌等語。
二、按犯罪事實應依證據認定之，無證據不得推定其犯罪事實，又不能證明被告犯罪
    者，應諭知無罪之判決，刑事訴訟法第一百五十四條、第三百零一條第一項分別
    定有明文；次按犯罪事實之認定，應憑真實之證據，倘證據是否真實尚欠明顯，
    自難以擬制推測之方法，為其判斷基礎，最高法院五十三年度臺上字第六五六號
    判例著有明文。本件訊據被告乙○○固不否認菲律賓人艾雷多確自八十八年十二
    月二十三時起至翌年一月五日為警查獲止，均住在其經營之塔比西菲律賓小吃店
    等情，惟堅決否認有何違反就業服務法犯行，辯稱：塔比西菲律賓小吃店係販賣
    包含麵包等在臺菲律賓外籍勞工喜愛之日常用品，菲律賓人艾雷多則係菲律賓商
    高聿遠東企業有限公司臺灣分公司負責人，因伊與艾雷多之叔叔熟識，所以八十
    八年十二月二十三日，伊邀請艾雷多到塔比西菲律賓小吃店參加耶誕晚會，晚會
    中伊之下屬，即塔比西菲律賓小吃店平日業務負責人黃奕鈞與艾雷多認識後，得
    知艾雷多對於製作麵包略有心得，遂邀請艾雷多暫住在塔比西菲律賓小吃店，互
    相交換製作麵包之經驗，至八十九年一月五日為警查獲為止，是伊並未僱用菲律
    賓人艾雷多等語。
三、經查：本件公訴人之所以認被告涉有違反就業服務法犯行，無非係以菲律賓人艾
    雷多八十九年一月五日為警查獲時身穿工作服，及被告提供膳宿二點，推論被告
    確有聘僱未經許可之外國人之犯行，惟查：被告於警訊、偵查及本院審理時，既
    始終堅決否認聘僱菲律賓人艾雷多，且菲律賓人艾雷多除確係菲律賓商高聿遠東
    企業有限公司臺灣分公司負責人，有經濟部認許證及公司執照二紙在卷可稽外，
    其於警訊、偵查時，均一致陳稱之所以穿工作服，係因與黃奕鈞相交換製作麵包
    經驗，而實際示範製作過程所致，並未受被告僱用，被告亦未支付薪資等語（見
    八十九年一月十九日警訊筆錄及八十九年四月十七日偵訊筆錄），並於本院傳喚
    其到庭時，證稱係受菲律賓商高聿遠東企業有限公司聘僱，同時提出八十九年一
    至六月間薪資收據影本附卷佐證，再證人黃奕鈞於警訊、偵查時，亦證稱菲律賓
    人艾雷多並未受被告聘僱等語（見八十九年一月五日警訊筆錄及八十九年四月十
    七日偵訊筆錄），是應足認被告辯稱並未聘僱菲律賓人艾雷多等語為可採信。公
    訴人既未提出積極證據證明被告確聘僱菲律賓人艾雷多，復未具體說明何以被告
    、菲律賓人艾雷多及證人黃奕鈞三人之供詞均不足採信，徒以菲律賓人艾雷多為
    警查獲時身穿工作服，及被告自八十八年十二月二十三日起至翌年一月五日止，
    提供房間供菲律賓人艾雷多住宿二點，即推測被告確有聘僱未經許可之外國人犯
    行，依前述最高法院之見解，其論證尚有未洽。從而，本件在本院依職權查無積
    極證據，足認被告確有公訴人所指之違反就業服務法犯行之情形下，揆諸首揭法
    條規定，自應為被告無罪之諭知，以期適法。
據上論斷，應依刑事訴訟法第三百零一條第一項，判決如主文。
本案經檢察官郭慧珊到庭執行職務。
中      華      民      國    八十九    年      八      月    三十一    日
                                臺灣高雄地方法院刑事第七庭
                                  審判長法  官    裕斗
                                        法  官    蔡國卿
                                        法  官    劉傑民
右正本證明與原本無異。
如不服本判決，應於判決送達後十日內，向本院提出上訴狀。
                                        書記官    林豐富
中    華    民國      八十九      年      九      月      二      日


司法院資訊處製作；財團法人民間司法改革基金會備份。
